【裁判字號】    89,訴,10
【裁判日期】    890331
【裁判案由】    毒品危害防制條例
【裁判全文】
臺灣臺南地方法院刑事判決                            八十九年度訴字第一號
    公  訴  人  臺灣臺南地方法院檢察署檢察官
    被      告  甲○○
右列被告因違反毒品危害防制條例案件，茲經檢察官提起公訴（八十八年度營偵字第
一四八五號、八十八年度毒偵字第七二八號），本院判決如左：
    主  文
甲○○連續施用第一級毒品，累犯，處有期徒刑壹年；又連續施用第二級毒品，累犯
，處有期徒刑捌月，扣案如附表編號一至三所示之物，均沒收銷燬之，附表編號四、
五所示之物，均沒收。應執行有期徒刑壹年陸月，扣案如附表編號一至三所示之物，
均沒收銷燬之，扣案如附表編號四、五所示之物，均沒收。
    事  實
一、甲○○曾於民國八十六年間，因賭博案件經臺灣彰化地方法院判處有期徒刑四月
    確定，於八十六年十二月十九日易科罰金執行完畢。嗣又因施用安非他命及海洛
    因，分別經臺灣彰化地方法院及臺灣高等法院臺中分院依職權裁定送觀察、勒戒
    後，均認無繼續施用毒品之傾向，而分別於八十七年六月二十六日以八十七年度
    易字第八二二號判決免刑，於同年八月十七日確定，及於八十七年八月十九日以
    八十七年度上訴字第一七七三號判決免刑確定。詎甲○○仍未戒除毒癮，又基於
    概括犯意，自八十七年十二月二十九日或其前三日內某時起，至八十八年九月十
    八日或其前三日內某時止，在彰化縣伸港鄉○○村○○路九七九號家中及高雄市
    某不詳地點，連續施用第二級毒品安非他命；又另行起意，自八十八年八月間某
    日起，至同年九月十六日止，基於概括之犯意，在前址家中及高雄市某不詳地點
    汽車旅館內，連續施用第一級毒品海洛因。迄八十八年九月十八日上午十二時四
    十二分許，經警在國道一號高速公路臺南縣後壁鄉路段北向二八○公里處查獲，
    並扣得如附表所示之物，經依臺灣臺南地方法院以八十八年度毒聲字第二八一三
    號裁定送觀察、勒戒後，有繼續施用毒品傾向。
二、案經內政部警政署國道公路警察局第四警察隊報告，及彰化縣警察局彰化分局報
    告臺灣臺南地方法院檢察署檢察官呈請臺灣高等法院檢察署令轉臺灣臺南地方法
    院檢察署檢察官偵查起訴
    理  由
一、訊據被告對於右揭事實坦承不諱，並有如附表所示之物扣案，以及彰化縣衛生局
    八十八年一月十八日煙檢字第八八○○四○號、八十八年一月三十日煙檢字第八
    八○一六九號煙毒尿液檢驗成績書，與臺南縣衛生局八十八年九月三十日出具之
    尿液檢驗成績書附卷可稽，被告前開自白應堪信為真實。又被告前因施用安非他
    命及海洛因案件，經依臺灣彰化地方法院、臺灣高等法院臺中分院分別以八十七
    年度易字第八二二號、八十七年度上訴字第一七七三號判決免刑確定，有該判決
    存卷足憑，被告前雖曾因施用安非他命與海洛因，經二度裁定送觀察勒戒，又分
    別經臺灣彰化地方法院、臺灣高等法院臺中分院二度判決免刑，然因被告施用安
    非他命之時，其施用毒品海洛因之行為尚未經臺灣高等法院臺中分院判處免刑確
    定，是該次施用安非他命之行為仍屬一犯施用毒品之行為，至被告於前開免刑判
    決確定後，五年內再犯前述施用第一級毒品海洛因、第二級毒品安非他命之犯行
    ，則屬二犯施用毒品，其經裁定送觀察勒戒，認有繼續施用毒品傾向，復有本院
    八十八年度毒聲字第二八一三號裁定、臺灣臺南看守所附設勒戒所八十八年十月
    十一日南所京衛字第一九五○－四號函送之證明書一份附卷可參，被告罪證明確
    ，應予依法論科。
二、核被告所為，係分別犯毒品危害防制條例第十條第一項之施用第一級毒品罪，及
    同條第二項之施用第二級毒品罪。被告連續多次施用第一級毒品、第二級毒品之
    行為，均時間緊接、犯構成要件相同之罪，顯均係基於概括犯意為之，應均依連
    續犯規定論處，並加重其刑。又被告所犯上開二罪，犯意個別，罪名有異，應予
    分論併罰。另查被告曾於八十六年間因賭博案件，經臺灣彰化地方法院判處有期
    徒刑四月確定，並於八十六年十二月十九日執行完畢，此有臺灣高等法院被告全
    國前案記錄表在卷可佐，被告於五年內再犯本件有期徒刑以上之罪，為累犯，應
    依刑法第四十七條之規定，遞加重其刑。爰審酌被告經觀察勒戒無施用傾向而判
    處免刑後，隨即繼續施用毒品，期間雖多次為警查獲，猶不知警惕，一再反覆施
    用，迄再度送觀察勒戒時，經判定具有繼續施用毒品之傾向，顯然從未戒除毒癮
    ，被告犯罪後坦承犯行之態度，以及被告之品行、智識程度等一切情狀，各量處
    如主文所示之刑，並定其應執行刑，以資懲儆。扣案如附表所示之物，其中第一
    級毒品海洛因、第二級毒品安非他命、吸食工具等，均應依毒品危害防制條例第
    十八條第一項規定宣告沒收銷燬之；至於扣案之海洛因殘渣袋九只、小塑膠袋一
    批等物，則為被告所有供犯罪所用之物，併依刑法第三十八條第一項第二款之規
    定沒收。
據上論斷，應依刑事訴訟法第二百九十九條第一項前段，毒品危害防制條例第十條第
一項、第二項、第十八條第一項，刑法第十一條前段、第五十六條、第五十一條第五
款、第四十七條、第三十八條第一項第二款，判決如主文。
本案經檢察官陳俊秀到庭執行職務。
中      華      民      國      八十九      年    三    月    三十一    日
                                臺灣臺南地方法院刑事第四庭
                                    法      官  吳  坤  芳
右正本證明與原本無異。
如不服本判決，應於判決送達後十日內向本院提出上訴狀( 應附繕本 )。
                                    書  記  官  馬  愛  君
中      華      民      國      八十九      年    三    月    三十一    日
附表：
┌──┬──────────┬────┬────────┐
│編號│物    品    名    稱│數    量│重            量│
├──┼──────────┼────┼────────┤
│一  │安非他命            │三小包  │毛重二．二公克  │
├──┼──────────┼────┼────────┤
│二  │海洛因              │三小包  │淨重一．六八公克│
├──┼──────────┼────┼────────┤
│三  │吸食工具            │一批    │                │
├──┼──────────┼────┼────────┤
│四  │海洛因殘渣袋        │九只    │                │
├──┼──────────┼────┼────────┤
│五  │小塑膠袋            │一批    │                │
└──┴──────────┴────┴────────┘
附錄論罪科刑法條：
毒品危害防制條例第十條：
施用第一級毒品者，處六月以上五年以下有期徒刑。
施用第二級毒品者，處三年以下有期徒刑。


司法院資訊處製作；財團法人民間司法改革基金會備份。
